臺灣高雄地方法院民事判決
                                      110年度訴字第205號
原      告  吳昱宏  
訴訟代理人  王仁聰律師
            蔡桓文律師
被      告  友和耐火材料工業股份有限公司

法定代理人  張○武  
訴訟代理人  鄭旭廷律師
上列當事人間請求給付股利事件，本院於民國111年3月9日言詞
辯論終結，判決如下：
    主      文
被告應給付原告新臺幣參佰參拾壹萬伍仟捌佰壹拾參元及如附表
所示之利息。
訴訟費用由被告負擔。
本判決第一項於原告以新臺幣壹佰壹拾萬零伍仟貳佰柒拾壹元為
被告供擔保後，得假執行。但被告如以新臺幣參佰參拾壹萬伍仟
捌佰壹拾參元為原告預供擔保，得免為假執行。
    事實及理由
一、原告主張：原告為被告之股東，被告依序於民國100、102、
    103、104、105、106年董事會分派其他現金股利各新臺幣（
    下同）66萬9,460元、68萬2,125元、68萬4,133元、38萬6,6
    79元、59萬4,928元、29萬8,488元予原告，嗣被告以本院10
    1年度司裁全字第887號假扣押裁定據以聲請假扣押執行，經
    本院101年度司執全字第657號受理並核發執行命令，然前開
    假扣押裁定業於108年11月22日裁定撤銷確定，假扣押強制
    執行程序亦經撤銷。詎被告於假扣押執行程序經撤銷後，並
    未如數給付上開股利，經多次函催仍未獲置理，自得請求被
    告給付上開股利，並自各年度之7月16日起算遲延期間之遲
    延利息。至被告辯稱原告尚積欠其車牌號碼0000-00號車輛
    （車身號碼：0000000000000000號，引擎號碼：000000000
    號，廠牌0000，型式0000000.0000之黑色轎車，下稱系爭車
    輛）購車款及稅款計34萬0,427元云云，然法院前已判決認
    定被告主張之車輛稅款部分，均已納入被告營業費用而扣抵
    營利事業所得稅，且被告將系爭車輛價金與原告支付購車之
    差額提供予原告作為節稅獎勵，被告實不得再起紛爭，亦無
    從主張抵銷；此外，如附表編號⒈所示購車款，此乃被告為
    了節稅所做的獎勵，非訴外人王○登個人行為，效果及於被
    告，若以被告主張歷年來的攤提費用加總亦已超過獎勵金額
    ，被告因透過節稅可以扣抵的成本大於被告之獎勵，被告受
    有利益；而如附表編號⒉至⒕稅款部分，被告會在發票上蓋
    章是為作帳需求，沒有實際上支出，被告會登記為系爭車輛
    名義人係為獲得節稅利益，端不可能做額外花費，倘被告需
    要額外負擔稅費，被告自己買車即可，無須將他人車子登記
    在被告名下。為此，爰依公司法第232條、第235條、第241
    條等規定及被告董事會、股東會之決議，提起本件訴訟。並
    聲明：㈠被告應給付原告331萬5,813元，暨如附表所示之遲
    延利息；㈡願供擔保，請准宣告假執行。
二、被告辯以：被告各年度應給付原告之股利總計331萬5,813元
    ，被告給付各年度股利之時間係翌年7月15日，是遲延利息
    起算日應自7月16日起算。又被告前訴請原告返還系爭車輛
    ，惟法院認定被告敗訴確定（本院101年度鳳簡字第716號、
    103年度簡上字第116號，下稱返還車輛事件），另原告訴請
    被告為系爭車輛所有權移轉登記，則經法院認定原告勝訴確
    定（本院105年度鳳簡字第762號，下稱車輛所有權移轉登記
    事件），上開訴訟雖認定系爭車輛為原告購買，且返還車輛
    事件二審判決理由認定如附表編號⒈所示被告當時就系爭車
    輛給付價金132萬5,000元與原告支付購車款121萬1,429元之
    差距（即11萬3,571元）係乃被告提供車主折讓車款之獎勵
    ，然返還車輛事件一審審理時，訴外人即時任被告常務董事
    之張○武及任職被告董事之莊○松、陳○祥均證稱未曾聽聞有
    幹部或員工購車以被告名義登記以節稅之情，加以被告並未
    經董事會決議將員工所購車輛以被告名義登記據以節稅，是
    以，提供車主折讓購車價款之獎勵實係被告前總經理王○登
    與他人私相授受之違法行徑，要與被告無涉，原告與王○登
    合意將實際上為原告購買之車輛，作為被告進項發票用以減
    少稅捐繳納，原告與王○登實屬違反商業會計法與稅捐稽徵
    法之共犯，且該所為亦有損被告利益，既法院就上情未據以
    查明，兩造亦未充分舉證攻防，即遽認原告無需給付被告11
    萬3,571元，自不生爭點效，系爭車輛既已過戶登記予原告
    ，原告即應將購車款全數給付予被告，始符公允。亦即被告
    對王○登有提供獎勵不爭執，但此行為未得被告公司允許，
    縱認被告董事知悉王○登與原告將系爭車輛登記於被告名下
    ，基於被告為具有獨立法人格之法人組織，王○登與原告亦
    應就11萬3,571元成立共同侵權行為，負損害賠償責任；其
    次，返還車輛事件二審判決雖認定原告就系爭車輛繳納95年
    至99年間之稅賦計12萬8,529元（即如附表編號⒊至⒍、⒏至⒕
    所示），然該等費用實為被告之零用金款項支出繳納，既此
    部分法院未據以查明，兩造亦未盡充分舉證攻防，自不生爭
    點效；此外，被告另有支出如附表編號⒉、⒎所示系爭車輛9
    4年度之燃料費、牌照稅等費用與96年度之汽車保養費用，
    原告受有不當得利，被告亦依民法第334條第1項規定提出抵
    銷抗辯。從而，原告實積欠被告如附表所示共34萬0,427元
    ，被告並得據以向原告主張抵銷。綜上，原告主張並無理由
    等語。並聲明：㈠原告之訴駁回；㈡願供擔保，請准免為假執
    行之宣告。
三、兩造不爭執事項及本件爭點（見訴字卷第33至34、57頁、
    訴字卷第402至403頁、訴字卷第91、95頁）：
  ㈠兩造不爭執事項：
　⒈原告為被告之股東，被告董事會決議應分配原告之股利分別
    為100年度為66萬9,460元、102年度為68萬2,125元、103年
    度為68萬4,133元、104年度38萬6,679元、105年度為59萬4,
    928元、106年度為29萬8,488元，上開股利總計331萬5,813
    元，被告均尚未給付予原告。
  ⒉被告給付各年股利之遲延利息應自翌年7月16日起算。
　⒊被告前以本院101年度司裁全字第887號假扣押裁定據以聲請
    假扣押執行，經本院101年度司執全字第657號受理並核發執
    行命令；前開假扣押裁定業經本院以108年度司裁全聲字第7
    8號裁定撤銷之，撤銷裁定於108年11月22日確定，假扣押強
    制執行程序亦經撤銷。
　⒋被告前訴請原告返還系爭車輛，經法院判決被告敗訴確定（
    即系爭返還車輛事件）。
　⒌原告前訴請被告為系爭車輛所有權移轉登記，經法院判決原
    告勝訴確定（即系爭車輛所有權移轉登記事件）。
　⒍系爭車輛價金為132萬5,000元，原告支付121萬1,429元，當
    時任職被告之總經理王○登提供車主購車款差價獎勵。
　⒎因系爭車輛所支出94年牌照及燃料稅共6,190元，95年至99年
    之汽車牌照稅每年均為1萬1,230元，95年至98年之汽車燃料
    稅每年均為3,726元，96年度汽車保養費為9萬2,137元（96
    年1月3萬9,706元5、5月1萬6,238元、10月2萬4,993元、11
    月1萬1,200元），97年2月之汽車保養費為4,725元，97年4
    月之汽車保養費為5萬2,750元（以上合計共22萬6,856元即
    如附表編號⒉至⒕項目及金額所示，該等費用實際上係由何
    人支付，兩造有爭執）。
　⒏如附表所示款項，其中被告所提出統一發票單據記載支付方
    式為信用卡者，為原告以信用卡支付（對於原告事後是否有
    持該等單據向被告請領款項，兩造有爭執）。
　⒐如附表所示款項之繳費單據中，部分統一發票、單據上有被
    告蓋印之「銀貨兩訖」章（關於蓋「銀貨兩訖」章之原因、
    用意兩造有爭執）。
　⒑兩造所提出證據資料，形式上均為真正。
　㈡本件爭點：
　⒈系爭返還車輛事件二審判決理由中認定「購買系爭車輛之購
    車款價差11萬3,571元為被告提供車主折讓車款之獎勵」、
    「原告就系爭車輛繳納95年至99年間之稅賦計12萬8,529元
    」，於本件是否有爭點效之適用？
　⒉如上開爭點於本件無爭點效之適用，被告主張之抵銷抗辯（
    如附表所示購買系爭車輛之購車款價差11萬3,571元及系爭
    車輛之牌照稅、燃料稅、汽車保養費22萬6,856元）是否可
    採？如可抵銷，得抵銷之項目及數額若干？
四、得心證之理由：
　㈠原告得否請求被告給付100年、102年至106年之現金股利？
　⒈按公司非彌補虧損及依本法規定提出法定盈餘公積後，不得
    分派股息及紅利。股息及紅利之分派，除本法另有規定外，
    以各股東持有股份之比例為準。公司法第232條第1項、第23
    5條分別定有明文。次按股東盈餘分派請求權乃股東權之一
    種，於股東會決議分派盈餘時，股東之盈餘分派請求權即告
    確定，而成為具體的請求權，屬於單純之債權（最高法院90
    年度台上字第1721號判決要旨參照）。
　⒉查原告為被告股東之一，被告董事會決議應分配原告之股利
    分別為100年度為66萬9,460元、102年度為68萬2,125元、10
    3年度為68萬4,133元、104年度38萬6,679元、105年度為59
    萬4,928元、106年度為29萬8,488元，上開股利總計331萬5,
    813元，被告均尚未給付予原告，被告給付各年股利之遲延
    利息應自翌年7月16日起算等節，如前所述，為兩造所不爭
    執，則依上開條文及說明，原告基於股東之盈餘分派請求權
    ，於被告所負股利債務已屆清償期之情況下，自得請求被告
    給付股利及遲延利息。
　㈡被告主張之抵銷抗辯是否可採？
　⒈系爭返還車輛事件二審判決理由中認定「購買系爭車輛之購
    車款價差11萬3,571元為被告提供車主折讓車款之獎勵」、
    「原告就系爭車輛繳納95年至99年間之稅賦計12萬8,529元
    」，於本件是否有爭點效之適用？
　⑴按學說上所謂之爭點效，係指法院於確定判決理由中，就訴
    訟標的以外當事人所主張之重要爭點，本於當事人辯論之結
    果已為判斷時，除有顯然違背法令，或當事人已提出新訴訟
    資料足以推翻原判斷之情形外，於同一當事人就與該重要爭
    點有關所提起之他訴訟，不得再為相反之主張，法院亦不得
    作相反之判斷，以符民事訴訟法上之誠信原則而言。是爭點
    效之適用，必須前後兩訴訟當事人同一，且前案就重要爭點
    之判斷非顯然違背法令，及當事人未提出新訴訟資料足以推
    翻原判斷等情形始足當之（最高法院99年度台上字第781號
    裁定、99年度台上字第1717號判決、102年度台上字第298號
    判決、104年度台上字第137號判決意旨參照）。亦即爭點效
    之適用，除理由之判斷具備「於同一當事人間」、「非顯然
    違背法令」及「當事人未提出新訴訟資料足以推翻原判斷」
    等條件外，必須該重要爭點，在前訴訟程序已列為足以影響
    判決結果之主要爭點，經兩造各為充分之舉證，一如訴訟標
    的極盡其攻擊、防禦之能事，並使當事人適當而完全之辯論
    ，由法院為實質上之審理判斷，前後兩訴之標的利益大致相
    同者，始應由當事人就該事實之最終判斷，對與該重要爭點
    有關之他訴訟負結果責任，以符民事訴訟上之誠信原則（最
    高法院96年度台上字第307號判決要旨可資參照）。
　⑵原告主張本件系爭返還車輛事件二審判決理由中認定「購買
    系爭車輛之購車款價差11萬3,571元為被告提供車主折讓車
    款之獎勵」、「原告就系爭車輛繳納95年至99年間之稅賦計
    12萬8,529元」及車輛所有權移轉登記事件中之認定，於本
    件均有爭點效之適用等語。經查：
　①經本院調取返還車輛事件、車輛所有權移轉登記事件二案件
    卷宗，本案給付股利事件與上開2件前案之當事人完全相同
    ，訴訟標的則顯然均不同。返還車輛事件主要爭點為「被告
    是否曾有員工將所購車輛以被告名義登記供被告節稅之情事
    」、「被告是否有節稅帳戶存在」、「系爭車輛之價款係由
    何人支付」、「系爭車輛係屬何人所有」，車輛所有權移轉
    登記事件之主要爭點則為「系爭車輛是否為原告所有但借名
    登記於被告名下」（即返還車輛事件之認定就車輛所有權移
    轉登記事件有無爭點效適用），而其中返還車輛事件訴訟中
    影響該案訴訟基礎之重要爭點即「原告是否有給付系爭車輛
    之價款」、「原告主張其就系爭車輛分別於94年10月9日、2
    5日、27日由吳○棋即原告之父刷卡5萬元、吳○諄即原告之姊
    匯款114萬7,500元及其個人轉帳1萬3,929元至王○登於合作
    金庫銀行大發分行所開立之0000000000000號帳戶（下稱合
    庫大發帳戶）內，作為車款之支付是否可採」、「王○登擔
    任被告總經理期間，是否有將合庫大發帳戶充作被告節稅帳
    戶」等部分，既經本件之兩造當事人，於返還車輛事件確定
    判決訴訟中，為完足之舉證及辯論（該訴訟相關書狀及言詞
    辯論筆錄見本案訴字卷第319至394頁、訴字卷第19至86頁
    ），並經法院據為實質之判斷，且此部分之確定判決亦無明
    顯違背法令或顯失公平之處，而被告亦未在本件訴訟中提出
    新事證加以推翻，則揆諸上揭爭點效理論，本院應受返還車
    輛事件此部分確定判決判斷之拘束，就「購買系爭車輛之購
    車款價差11萬3,571元為被告提供車主折讓車款之獎勵」之
    爭點即不得再為相反之認定。
　②至返還車輛事件二審判決理由中雖依原告所提出系爭車輛95
    年至101年之牌照稅、燃料費繳納通知單而認定「原告購車
    後，除每年繳納系爭車輛之相關費用外，…」等語（見審訴
    卷第191頁），然並未論及認為被告主張牌照稅及燃料費為
    其繳納不可採之理由，且綜觀前案歷次言詞辯論筆錄及雙方
    書狀，雙方主要爭執點為購買系爭車輛費用為何人支付，均
    未就原告購車後系爭車輛相關稅賦費用究竟係何人支付互為
    詳盡辯論、攻防（僅於返還車輛事件一審103年1月15日言詞
    辯論時兩造表示對此有爭執，見訴字卷第393至394頁），
    因兩造於返還車輛事件僅對「系爭車輛之價款係由何人支付
    」、「系爭車輛係屬何人所有」等節為攻防，對於「原告是
    否就系爭車輛繳納95年至99年間之稅賦計12萬8,529元」一
    情則未經本件兩造當事人完足舉證及辯論之結果，而為實質
    之判斷，是就「原告是否就系爭車輛繳納95年至99年間之稅
    賦計12萬8,529元」部分，被告之程序權未受保障，依照最
    高法院上揭判決意旨，本院認僅前述「購買系爭車輛之購車
    款價差11萬3,571元為被告提供車主折讓車款之獎勵」之爭
    點有爭點效之適用，尚難認本件訴訟須受返還車輛事件確定
    判決理由中認定「原告購車後，每年繳納系爭車輛之相關費
    用」之拘束而有爭點效之適用，則原告主張就「原告就系爭
    車輛繳納95年至99年間之稅賦計12萬8,529元」部分應有爭
    點效之適用，法院及兩造均不得作相反之認定或主張云云，
    尚無足採。
　⒉被告主張之抵銷抗辯（如附表所示購買系爭車輛之購車款價
    差11萬3,571元及系爭車輛之牌照稅、燃料稅、汽車保養費2
    2萬6,856元）是否可採？如可抵銷，得抵銷之項目及數額若
    干？
　⑴被告主張如附表編號⒈所示購買系爭車輛之購車款價差11萬3
    ,571元之抵銷抗辯，是否可採？
　①系爭返還車輛事件二審判決理由中認定「購買系爭車輛之購
    車款價差11萬3,571元為被告提供車主折讓車款之獎勵」於
    本案有爭點效之適用乙情，業經本院認定如前。返還車輛事
    件之判決就重要爭點之判斷非顯然違背法令，被告復未提出
    足以推翻返還車輛事件確定判決判斷之新訴訟資料，本院亦
    不得作相反之判斷，故而如附表編號⒈所示購車款價差應屬
    被告為鼓勵員工（車主）將所購車輛登記在被告名下以節稅
    所給予之獎勵。
　②被告固主張提供車主折讓車價款之獎勵實為被告前總經理王○
    登與他人私相授受之違法行徑，與被告無涉云云。惟查，返
    還車輛事件判決業已認定王○登擔任被告總經理期間，有將
    合庫大發帳戶充作被告節稅帳戶，吳○諄及原告所匯入之購
    車款項係交與被告（見審訴卷第189至190頁）；且吳○棋自9
    1年7月22日起至100年6月間均擔任被告之董事長（見訴字卷
    第255至279頁），而吳○棋於返還車輛事件二審審理時證稱
    ：被告的員工買車曾用公司名義登記，我知道的有4、5臺登
    記在被告名下，有些董事知道，但有些董事不知道，現任的
    董事長莊○興知道，要讓公司節稅，總經理王○登告訴我可以
    這樣做，（當時的匯款金額為何與實際車價不符？）因為公
    司會把金額折讓下來後，才叫我們匯款，折讓的金額及如何
    計算我不清楚等語（見訴字卷第66、68頁），堪認被告董
    事對於有將員工所購車輛以公司名義登記以節稅之事並非均
    毫不知情；況被告之設備部經理孫彰宏、員工吳○燮分別於
    返還車輛事件一審、二審時均證稱有自行支付購車費用後，
    將所購車輛登記在被告名下以節稅之情形（見訴字卷第384
    頁、訴字卷第72至73頁），原告將所購車輛登記在被告名
    下以節稅之舉顯非單一個案，而節稅一事顯屬對公司有利，
    非有利於王○登個人。是以，被告並未提出足以推翻返還車
    輛事件確定判決判斷之新訴訟資料，縱被告具有獨立法人格
    ，實難認被告辯稱王○登擔任被告總經理期間提供車主折讓
    購車價款之獎勵為其個人行為而與被告無涉云云係屬可採。
　③依此，購買系爭車輛之購車款價差11萬3,571元既為被告提供
    車主折讓車款之獎勵，此為兩造各自衡量利弊得失後所為之
    合意行為，即非屬原告之侵權行為；況系爭車輛以被告名義
    登記後，被告自95年至99年間均有將系爭車輛之牌照稅、燃
    料費、保養費用、油料費等納入公司費用扣抵營業所得稅（
    見訴字卷第345至347頁，被告主張如附表所示款項係其所
    支付一事為不足採之部分詳後述），被告並獲有節省稅金之
    利益，縱該行為有違反商業會計法、稅捐稽徵法逃漏稅捐之
    情形，尚難認被告有何故意侵害原告權利之情事，故被告主
    張如附表編號⒈所示購買系爭車輛之購車款價差11萬3,571
    元之抵銷抗辯部分，洵非可採。
　⑵被告主張如附表編號⒉至⒕所示系爭車輛之牌照稅、燃料稅、
    汽車保養費共22萬6,856元之抵銷抗辯，是否可採？
　①被告雖提出如附表編號⒉至⒕相關單據所在卷證欄所示之被告
    轉帳傳票、現金支出傳票、公司零用金帳簿、支票影本、使
    用牌照稅繳款書、汽車燃料使用費繳納通知書、購車檢驗費
    單據、行照費單據、統一發票影本等為證，主張如附表編
    號⒉至⒕所示該等費用為其所支付云云。然查，被告董事長吳
    ○棋、總經理王○登、管理部經理莊○強、管理部會計兼總務
    歐○華等人曾於94年至99年間因逃漏被告營業稅而違反商業
    會計法及稅捐稽徵法等案件遭法院判刑，有本院106年度簡
    字第997號、臺灣高等法院高雄分院109年度上訴字第424號
    刑事判決在卷可稽（見訴字卷第75至126頁）；又系爭車輛
    係為了節稅目的而登記在被告名下乙情業如前述；復參以莊
    ○強於返還車輛事件中證稱：所謂節稅係汽車的油料、修繕
    、折舊等，都可以攤提公司的成本而加以扣除等語（見訴字
    卷第381頁）；況如附表所示款項，其中被告所提出統一
    發票單據記載支付方式為信用卡者，為原告以信用卡支付一
    節，亦為兩造所不爭執（被告主張原告事後有以單據向被告
    領款）；再者，吳○燮於返還車輛事件亦證稱：我名下有一
    部車是被告名義掛牌，但是車款是我自己付的，我的車子每
    年燃料費、牌照稅都是由我自己支付等語明確（見訴字卷
    第72、75頁），與原告主張之情形一致，且衡情被告並未實
    際使用系爭車輛，當無可能實際支付僅因節稅為目的而登記
    在其名下車輛歷年相關費用之可能，原告主張無違常理。則
    被告既係為了節稅而將原告所有之系爭車輛登記在被告名下
    ，被告持系爭車輛之稅賦、保養費等單據作帳以扣抵營業所
    得稅課徵之舉，即非當然可憑該等自行製作之帳務資料遽認
    其有實際支出該等費用。
　②被告另主張原告提出之繳費單據上除了有蓋代收單位的收款
    章，另外還有蓋銀貨兩訖，這是被告的章，代表被告有給付
    原告這些款項，亦即如附表所示款項之繳費單據中，部分
    統一發票、單據上有被告蓋印之銀貨兩訖章，當時是被告會
    計人員蓋的，代表原告先給付後再向被告請款，被告再蓋銀
    貨兩訖章給原告云云（見訴字卷第61頁、訴字卷第399頁
    ）。惟查被告自承燃料費、牌照稅掛的是公司（即被告）的
    名字，所以原則上會寄送到公司等語（見訴字卷第93頁）
    ，而觀諸如附表所示之款項單據，除如編號⒎、⒑、⒒所示以
    原告信用卡支付之汽車保養費單據上蓋有銀貨兩訖印章外，
    如編號⒊至⒌、⒏、⒓至⒕所示汽車燃料稅、牌照稅之繳款單據
    上亦蓋有銀貨兩訖章，若依被告主張如附表編號⒉至⒕之款
    項均由被告支付，則被告逕自持寄至被告處之燃料稅、牌照
    稅等繳費通知單繳納費用即可，何必反將繳費通知單交給原
    告繳納，再於原告向被告請款後，由被告在單據上蓋銀貨兩
    訖章？被告此部分主張有違常理，且無其餘證據足佐如附表
    所示款項中蓋有銀貨兩訖章之單據，其內部作帳時之用意
    為何，並非可採。
　③依上，系爭車輛為原告所有，且原告於返還車輛事件亦有提
    出95年至101年之牌照稅、燃料費繳納通知書、繳款證明，
    被告並未提出足資證明如附表編號⒉至⒕所示款項確為其實
    際支付之證據，應認如附表編號⒉至⒕所示系爭車輛之牌照
    稅、燃料稅、汽車保養費共22萬6,856元為系爭車輛所有權
    人即原告所支付，則被告主張代為支付如附表編號⒉至⒕所
    示系爭車輛之牌照稅、燃料稅、汽車保養費共22萬6,856元
    之抵銷抗辯，亦不可採。
　㈢按給付有確定期限者，債務人自期限屆滿時起，負遲延責任
    。遲延之債務，以支付金錢為標的者，債權人得請求依法定
    利率計算之遲延利息。應付利息之債務，其利率未經約定，
    亦無法律可據者，週年利率為5％，民法第229條第1項、第23
    3條第1項本文及第203條分別定有明文。查被告100年、102
    年至105年間各年現金股利之遲延利息應自翌年7月16日起算
    ，為兩造所不爭執，自屬給付有確定期限之債務，但被告迄
    今仍未給付，依上開規定，原告併請求被告給付自遲延日起
    算均至清償日止，按法定利率即週年利率5％計算之遲延利息
    ，洵屬有據。
五、綜上所述，原告依公司法第235條第1項及民法第233條第1項
    規定，請求被告給付股利331萬5,813元及如附表所示之法
    定遲延利息，為有理由，應予准許。
六、兩造分別陳明願供擔保聲請宣告假執行及免為假執行，經核
    於法均無不合，爰分別酌定相當擔保金額准許之。
七、本件事證已臻明確，兩造其餘主張與攻防方法及所提證據，
    經審酌後認與判決結果不生影響，爰不予逐一論述，併此敘
    明。
八、訴訟費用負擔之依據：民事訴訟法第78條。
中　　華　　民　　國　　111 　年　　4 　　月　　12　　日
　                  民事第五庭法　官　鄭靜筠
以上正本係照原本作成。
如對本判決上訴，須於判決送達後20日內向本院提出上訴狀。如
委任律師提起上訴者，應一併繳納上訴審裁判費。
中　　華　　民　　國　　111 　年　　4 　　月　　12　　日
                              書記官  李方云
附表：
編號 金額（新臺幣） 利息計算起迄日（民國） 利率 ⒈ 66萬9,460元 自101年7月16日起至清償日止 按週年利率5％計算之利息 ⒉ 68萬2,125元 自103年7月16日起至清償日止  ⒊ 68萬4,133元 自104年7月16日起至清償日止  ⒋ 38萬6,679元 自105年7月16日起至清償日止  ⒌ 59萬4,928元 自106年7月16日起至清償日止  ⒍ 29萬8,488元 自107年7月16日起至清償日止  合計 331萬5,813元   
附表（被告主張抵銷項目及金額）：
編號 項目 金額（新臺幣） 相關單據所在卷證 備註  ⒈ 94年10月購車差價 113,571元 （汽車價金1,325,000元－原告支付1,211,429元） 訴字卷P.21-23   ⒉ 94年度燃料費、牌照稅 6,190元 （94年10月購車牌照、燃料稅2,940元＋94年10月購車檢驗費選牌、領牌、行照費3,250元） 訴字卷P.385-395（被證13） ⑴即被告書狀所列附表編號⒔。 ⑵被告於返還車輛事件未曾主張。   ⒊ 95年度汽車牌照稅 11,230元 審訴卷P.75、訴字卷P.29 即被告書狀所列附表編號⒉。  ⒋ 95年度汽車燃料稅 3,726元 審訴卷P.81、訴字卷P.45 即被告書狀所列附表編號⒊。  ⒌ 96年度汽車牌照稅 11,230元 審訴卷P.91、訴字卷P.83 即被告書狀所列附表編號⒋。  ⒍ 96年度汽車燃料稅 3,726元 審訴卷P.97、訴字卷P.103 即被告書狀所列附表編號⒌。  ⒎ 96年度汽車保養費用 92,137元 （96年1月39,706元＋5月16,238元＋10月24,993元＋11月11,200元） 訴字卷P.397-423（被證14）、訴字卷P.109-113、149、195、197 ⑴即被告書狀所列附表編號⒕。 ⑵被告於返還車輛事件未曾主張。  ⒏ 97年度汽車牌照稅 11,230元 審訴卷P.109、訴字卷P.111 即被告書狀所列附表編號⒍。  ⒐ 97年度汽車燃料稅 3,726元 審訴卷P.115、訴字卷P.123 即被告書狀所列附表編號⒎。  ⒑ 97年2月汽車保養 4,725元 審訴卷P.153、訴字卷P.325、327 、329、339 即被告書狀所列附表編號⒒。  ⒒ 97年4月汽車保養 52,750元 審訴卷P.159、訴字卷P.341、363 、365、383 即被告書狀所列附表編號⒓。  ⒓ 98年度汽車牌照稅 11,230元 審訴卷P.125、訴字卷P.157 即被告書狀所列附表編號⒏。  ⒔ 98年度汽車燃料稅 3,726元 審訴卷P.133、訴字卷P.175 即被告書狀所列附表編號⒐。  ⒕ 99年度汽車牌照稅 11,230元 審訴卷P.143、訴字卷P.235 即被告書狀所列附表編號⒑。 合計 抵銷金額  340,427元 （其中編號⒉至⒕共226,856元）